# 版主你好关于政府补助净额法的问题

提问人：wlf1111 时间：2020-03-04 08:05:18
我公司支付土地出让金 1000 万元，用作建造厂房，政府又返还给我们 200 万元。关于这 200 万元的纳税问题。这 200万元不是专项资金。
我的观点：由于这 200 万元不是专项资金，因此不管做任何方式的会计处理，都是征税收入
税务师的观点：这 200 万先冲抵 1000 万的土地原值，这样就可以不交企业所得税了。理由是如果税法没有明确规定，税法的操作参照会计准则
如果我的上述观点是正确的话，那么应该会产生会计和税法的差异。这里税法认定的计税基础是 1000 万元，因此确认递延所得税资产
请版主和各位指正，谢谢

回答人：chenyiwei
你的意见合理。需就该项递延收益的账面价值（ 200 万元）和计税基础（ 0 ）之间的差额，在确保未来可产生足够多的应纳税所得额的前提下，确认递延所得税资产。